Inventaris van het archief van het Directoraat-Generaal Prijzen, Ordening en Regionaal (Economisch) Beleid van het Ministerie van Economische Zaken, 1976 - 1985 (-1987)
Nationaal Archief, Den Haag
Ministerie van Economische Zaken: Directoraat-Generaal Prijzen, Ordening en Regionaal (Economisch) Beleid
EZ / DG Prijzen
1976-1987
merendeel 1976-1985
E19
135.20 meter; 4302 inventarisnummers.
Normale geschreven, getypte en gedrukte documenten, geen bijzondere handschriften.
Nationaal Archief, Den Haag
Ministerie van Economische Zaken, Directoraat-Generaal Prijzen, Ordening en Regionaal (Economisch) Beleid, 1973-1985
Ministerie van Economische Zaken, Directoraat-Generaal Prijzen, Ordening en Regionaal (Economisch) Beleid, Stafafdeling Administratieve Zaken, 1973-1985
Ministerie van Economische Zaken, Directoraat-Generaal Prijzen, Ordening en Regionaal (Economisch) Beleid, Directie Prijzen en Ordening, 1973-1975
Ministerie van Economische Zaken, Directoraat-Generaal Prijzen, Ordening en Regionaal (Economisch) Beleid, Directie Regionale Economische Politiek, 1973-1985
Ministerie van Economische Zaken, Directoraat-Generaal Prijzen, Ordening en Regionaal (Economisch) Beleid, Directie Prijzen, 1975-1985
Ministerie van Economische Zaken, Directoraat-Generaal Prijzen, Ordening en Regionaal (Economisch) Beleid, Directie Mededinging en Fusies, 1975-1985
Ministerie van Economische Zaken, Directoraat-Generaal Prijzen, Ordening en Regionaal (Economisch) Beleid, Directie Consumentenbeleid, 1975-1985
Het archief bevat de archiefbescheiden gevormd door het Directoraat-Generaal Prijzen, Ordening en Regionaal (Economisch) Beleid van het Ministerie van Economische Zaken in het kader van het beleid inzake de ontwikkeling van prijzen en tarieven, beleidsvoering ten aanzien van mededingingsregelingen en economische machtposities, consumentenbeleid en voorbereiding en uitvoering van het regionaal economisch beleid.
Archiefvorming
Geschiedenis van de archiefvormer
In 1973 wordt het Directoraat–Generaal Industrie en Handel opgeheven. Een deel van haar taken wordt overgenomen door het nieuw opgezette Directoraat-Generaal Prijzen, Ordening en Regionaal (Economisch) Beleid. Dit Directoraat-Generaal neemt de directies Prijzen en Mededinging en Regionale Politiek over van het Directoraat–Generaal Industrie en Handel. Samen met de hernieuwde aandacht voor het prijsbeleid vormen zij de belangrijkste onderdelen van het nieuwe Directoraat-Generaal.
In 1973, bij het ontstaan van het Directoraat-Generaal voor de Prijzen, Ordening en Regionaal (Economisch) Beleid, krijgt het regionaal economisch beleid voor het eerst een eigen benaming. In de voorgaande jaren viel het regionaal stimuleringsbeleid onder het Directoraat-Generaal van Industrie en Handel. Het beleid ten aanzien van Kamers van Koophandel hoorde bij het Directoraat Ordeningsvraagstukken, dat hoofdzakelijk viel onder het Directoraat-Generaal van Handel en Nijverheid (later van Industrie en Handel).
Met het mededingingsbeleid en prijzen zijn een aantal specifieke directies belast geweest die als afdelingen van het ministerie functioneerden. Dat zijn:
Een directie Ordeningsvraagstukken als afdeling van het Directoraat-Generaal voor Handel en Nijverheid, die tussen 1948-1958 mede belast was met de uitvoering van het Kartelbesluit
Na de invoering van de Wet Economische Mededinging was er een afdeling economische mededinging werkzaam onder verschillende Directoraten of Directoraten-Generaal c.q. stafafdelingen: een directie Prijzen en Mededinging in 1968
Een directie Prijzen en Ordening tussen 1974-1977.
De taken van het Directoraat-Generaal Prijzen, Ordening en Regionaal (Economisch) Beleid waren:
Het behandelen van aangelegenheden met betrekking tot prijzen, mededingen, consumentenzaken en regionale economische politiek
Het behandelen en coördineren van alle prijzenkwesties. Het geven van vorm en inhoud aan het prijsbeleid. Het uitvoeren van dit beleid en het coördineren van de uitvoering, wanneer andere departementen daarbij betrokken zijn
Het uitvoeren van de Prijzenwet en de behandeling van hiermee samenhangende juridische aangelegenheden
Het behandelen van agrarische ordeningszaken (ook internationaal) met uitzondering van agrarische kartels
Het behandelen van vestigingsaangelegenheden met betrekking tot de groothandel
Het behandelen van alle kartel- en fusieaangelegenheden met inbegrip van in kartelovereenkomsten voorkomende prijsregelingen. Beheren van het kartelregister
Het behandelen van internationale kartelaangelegenheden
Het behandelen van algemene zaken met betrekking tot Publiekrechtelijke Bedrijfsorganisaties (PBO’s), alsmede van specifieke PBO-aangelegenheden voorzover deze niet betrekking hebben op agrarische PBO-zaken
Het coördineren van consumentenzaken
Algemene werkzaamheden met betrekking tot de Registeraccountants
De algemene problematiek van de ordening van het bedrijfsleven voorzover niet betrekking hebbend op prijsaangelegenheden
Het uitvoeren Wet Registeraccountants.
Het Directoraat-Generaal Prijzen, Ordening en Regionaal (Economisch) Beleid bestond uit:
een stafdeling Administratieve Zaken
een directie Prijzen en Ordening
een directie Regionale Economische Politiek.
Inventaris van het archief van het Directoraat-Generaal Prijzen, Ordeningsvraagstukken en Regionaal (Economisch) Beleid en taakvoorgangers van het Ministerie van Economische Zaken (1933) 1973-1975 (Nationaal Archief: 2.06.111).
In 1975 werd de organisatie van het Directoraat-Generaal gewijzigd. Hierbij werd de directie Prijzen en Ordening gesplitst in de directie Prijzen en de directie Mededinging en Fusies, en werd een directie Consumentenbeleid toegevoegd. De organisatie van het Directoraat-Generaal was nu als volgt (de taken van de betreffende directies staan tussen haakjes):
Stafafdeling Algemene Zaken (behandeling van algemene zaken en secretariaatsaangelegenheden; organisatie-, personeels-, financiële- en administra-tieve zaken)
Directie Prijzen (geven van vorm en inhoud aan het beleid inzake de ontwikkeling van prijzen en tarieven. Uitvoeren van dit beleid en coördineren van de uitvoering, wanneer andere departementen daarbij betrokken zijn. Mede vormgeven aan het inkomensbeleid vanuit het prijsbeleid. Uitvoering van de Prijzenwet; behandeling van hiermede samenhangende juridische aangelegenheden; behandeling van agrarische ordeningszaken, ook op EEG-niveau)
Directie Mededinging en Fusies (beleidsvoering ten aanzien van mededingingsregelingen en economische machtspositie op basis van het bepaalde in de Wet economische mededinging en toepassing van ter uitvoering van die wet vastgestelde voorschriften. Aanpassing van het wettelijk kader aan gewijzigde mededingingspolitieke inzichten. Beheer van het kartelregister. Behandeling van internationale kartelaangelegenheden (EEG, Benelux, OESO, Unctad). Behandeling van fusie-aangelegenheden. Behandeling van andere zaken met mededingingspolitieke aspecten, waaronder PBO-zaken – met uitzondering van agrarische – en zaken betreffende het ordelijk economisch verkeer. Behandeling van zaken op het gebied van het ondernemingsrecht).
Directie Consumentenbeleid (ontwikkeling en coördinatie van het overheidsbeleid ten aanzien van zaken die het consumentenbelang betreffen. Het bevorderen dat wettelijke maatregelen ter versterking van de positie van de consument tot stand komen en dat bij het ontwerpen van regelingen op terreinen die het consumentenbelang raken, met dit belang rekening wordt gehouden. Het stimuleren van goede consumentenvoorlichting en –opvoeding. Het bestuderen van de invloed van de factor consumptie op het macro-economisch gebeuren, op grondstoffen- en op milieuproblemen en het aan de hand daarvan ontwikkeling van een consumptiebeleid. Behandeling van consumenten- en consumptievraagstukken die internationaal aan de orde zijn).
Directie Regionale Economische Politiek (De voorbereiding en uitvoering van het regionaal economisch beleid, in het bijzonder ter stimulering van de werkgelegenheid in daartoe aangewezen gebieden, alsmede de bevordering van een doelmatige spreiding van de industrie en de dienstensector. Het uitvoeren van en leiding geven aan onderzoek op het gebied van de sociaal-economische ontwikkeling van de regio’s, het verzamelen van gegevens over vestigingsmogelijkheden. De behandeling van economische aangelegenheden in het kader van het ruimtelijk beleid en het zeehavenbeleid alsmede de stimulering van de economische infrastructuur in daartoe aangewezen gebieden. De behandeling van economische vraagstukken, verband houdende met de bestrijding van water-, lucht- en bodemverontreiniging en de voorbereiding c.q. uitvoering van andere maatregelen op het terrein van de milieuhygiëne. Het coördineren en adviseren t.a.v. de voorbereiding en uitvoering van de Wet Selectieve Investeringsregeling. De behandeling van regionale aangelegenheden in Europees communautair verband. De behandeling van premie-aanvragen voor de vestiging en uitbreiding van bedrijven. De voorbereiding en het opstellen van een integraal structuurplan voor het Noorden des Lands, en een perspectievennota voor Zuid-Limburg).
In de periode van 1976 tot de opheffing van het Directoraat-Generaal Prijzen, Ordening en Regionaal (Economisch) Beleid in 1985 bleef bovenstaande organisatie in grote lijnen intact. Er vonden slechts kleine verschuivingen plaats in de onder de directies liggende afdelingen.
Staatsalmanak 1976 en Staatsalmanak 1986.
Geschiedenis van het archiefbeheer
De archieven van het Ministerie van Economische Zaken hebben over het algemeen geen eenduidige structuur. Dit is het gevolg van het feit dat het archief bestaat uit twee onderdelen. Enerzijds is er een werkarchief en anderzijds een algemeen secretariearchief. Het werkarchief is het resultaat van een jarenlange versnippering en versplintering van het ministerie van Economische Zaken over verschillende gebouwen. Hierdoor hield vrijwel elke afdeling een eigen archief bij. Beide archieven bestaan naast elkaar en zijn even belangrijk om de geschiedenis, taken en organisatie van het Ministerie zo volledig mogelijk in beeld te brengen.
In dit archiefblok is echter geen werkarchief aangetroffen.
Elk dossier behandelt over het algemeen een onderwerp. Het algemeen secretariearchief is geordend op basis van de archiefcode van het ‘Archiefplan voor het ministerie van Economische Zaken’. Deze dossiers waren op code geordend in de dozen. Binnen de code is de onderverdeling op onderwerp.
De reeds bestaande toegang op het archief bestond uit een uitdraai uit het record-managementsysteem Atl@s. Deze toegang gaf per dossier onder meer een uniek dossiernummer, een summiere dossieromschrijving, een startdatum en een einddatum. Deze toegang was echter niet altijd even betrouwbaar.
De verwerving van het archief
Het archief is krachtens bepalingen van de Archiefwet overgebracht.
Inhoud en structuur van het archief
01.01.01; 2.06
Inhoud
Het archief bevat de archiefbescheiden gevormd door het Directoraat-Generaal Prijzen, Ordening en Regionaal (Economisch) Beleid van het Ministerie van Economische Zaken in het kader van het beleid inzake de ontwikkeling prijzen en tarieven, beleidsvoering ten aanzien van mededingingsregelingen en economische machtposities, consumentenbeleid en voorbereiding en uitvoering van het regionaal economisch beleid.
Selectie en vernietiging
Bij de bewerking van het archief zijn de volgende selectielijsten gebruikt:
015 - Selectielijst voor de neerslag van de handelingen van de Minister van Economische Zaken en de onder hem ressorterende actoren op het beleidsterrein Beheer van de Rijks-begroting over de periode vanaf 1945, vastgesteld door de Staatssecretaris van Onderwijs, Cultuur en Wetenschap en de Minister van Economische Zaken, nr. C/S&A/06/1946, d.d. 16 augustus 2006. (Stcrt. 11 september 2006, nr. 176/ pag. 13)
091 - Selectielijst voor de neerslag van de handelingen van de Minister van Economische Zaken en de onder hem ressorterende actoren op het beleidsterrein Consumentenbeleid over de periode vanaf 1945, vastgesteld door de Minister van Onderwijs, Cultuur en Wetenschap en de Minister van Economische Zaken, nr. C/S&A/07/1703, d.d. 9 juli 2007. (Stcrt. 2 augustus 2007, nr. 147/pag. 18)
093 - Selectielijst voor de neerslag van de handelingen van de minister van Economische Zaken en de onder hem ressorterende actoren op het beleidsterrein Economische Mededinging en Industrieel Eigendom over de periode vanaf 1946, vastgesteld door de Minister van Onderwijs, Cultuur en Wetenschap en de Minister van Economische Zaken, nr. C/S&A/07/2939, d.d. 7 december 2007 (Stcrt. 8 januari 2008, nr. 5 /pag. 26)
094 - Selectielijst voor de neerslag van de handelingen van de minister van Economische Zaken en de onder hem ressorterende actoren op het beleidsterrein Milieubeheer vanaf 1945, vastgesteld door de Minister van Onderwijs, Cultuur en Wetenschap en de Minister van Economische Zaken, nr. C/S&A/09/820, d.d. 1 april 2009 (Stcrt. 24 april 2009. nr. 78)
095 - Selectielijst voor de neerslag van de handelingen van de minister van Economische Zaken en de onder hem ressorterende actoren voor het toezicht op Rechtspersonen, onderdeel van het beleidsterrein Privaatrecht over de periode 1945 - 2000, vastgesteld door de Staatssecretaris van Onderwijs, Cultuur en Wetenschap en de Minister van Economische Zaken, nr. C/S&A/05/2405, d.d. 21 november 2005 (Stcrt. 1 maart 2006, nr. 43/pag. 13)
108A - Selectielijst voor de neerslag van de handelingen van de minister van Economische Zaken en de onder hem ressorterende actoren op het beleidsterrein Prijsbeleid over de periode vanaf 1945, vastgesteld door de Minister van Onderwijs, Cultuur en Wetenschap en de Minister van Economische Zaken, nr. C/S&A/07/2410, d.d. 5 oktober 2007 (Stcrt. 23 oktober 2007, nr. 205/pag. 8)
143 - Selectielijst voor de neerslag van de handelingen van de Minister van Economische Zaken en de onder hem ressorterende actoren op het beleidsterrein Organisatie van de Rijksoverheid over de periode 1945–1999, vastgesteld door de Staatssecretaris van Onderwijs, Cultuur en Wetenschap en de Minister van Economische Zaken, nr. C/S&A/05/1199 d.d. 5 juli 2005. (Stcrt. 16 december 2005, nr. 245/p. 25, rekening houdend met de actualisatie in de Stcrt. 14 juni 2007, nr. 112/p. 10)
148- Selectielijst voor de neerslag van de handelingen van de Minister van Economische Zaken en de onder hem ressorterende actoren op het beleidsterrein Industrie- en technologiebeleid over de periode vanaf 1945, vastgesteld door de Minister van Onderwijs, Cultuur en Wetenschap en de Minister van Economische Zaken, nr. C/S&A/06/2200. (Stcrt. 17 oktober 2006, nr. 202/pag. 16)
150 - Selectielijst voor de neerslag van de handelingen van de Minister van Economische Zaken, en de onder hem ressorterende actoren op het beleidsterrein Regionaal en Ruimtelijk Beleid over de periode vanaf 1945, vastgesteld door de Staatssecretaris van Onderwijs, Cultuur en Wetenschap en de Minister van Economische Zaken, nr. C/S&&A/07/1891 d.d. 21 augustus 2007 (Stcrt. 5 oktober 2007, nr. 193/pag. 7).
Van de oorspronkelijke omvang van het archief (275 meter) is 147 meter voor bewaring aangewezen. Er is 1.2 meter archief afgescheiden van dossiers die zijn afgesloten in de periode na 1985. Daarnaast is er 6.5 meter archief aangewezen als vreemd archief. Dit bestand betreft het onderwerp Consumentenbeleid en bevat voornamelijk stukken opgemaakt door het Ministerie van Cultuur, Recreatie en Maatschappelijk Werk (CRM). De omvang van het voor vernietiging aangewezen bestand bedraagt ruim 120 meter. De direct te vernietigen bestanden zijn, na toestemming van de zorgdrager, ter vernietiging overgebracht naar Reisswolf Nederland BV.
Ordening van het archief
De indeling van het archief bestaat uit de volgende hoofdrubrieken:
Organisatie
Taakuitvoering
De nadere onderverdeling binnen deze twee hoofdrubrieken is gebaseerd op de archiefcode van het ‘Archiefplan voor het ministerie van Economische Zaken’. Getracht is om zoveel mogelijk aan te sluiten bij de onderverdelingen gemaakt in de al bestaande toegang.
Aanwijzingen voor de gebruiker
Openbaarheidsbeperkingen
Volledig openbaar.
Materiële beperkingen
Het archief kent geen beperkingen voor het raadplegen van stukken als gevolg van slechte materiële staat.
Aanvraaginstructie
Openbare archiefstukken kunnen online worden aangevraagd en gereserveerd. U kunt dit ook via de terminals in de studiezaal van het Nationaal Archief doen. Om te kunnen reserveren dient u de volgende stappen te volgen:
U maakt een profiel aan op www.gahetna.nl, en logt vervolgens in
Via de archiefinventaris (alleen de beschrijvingen met rode nummers) selecteert u het gewenste archiefstuk door op de knop 'Reserveren' te klikken
In het volgende scherm geeft u aan op welke dag u het archiefstuk wilt inzien
Indien u zich bevindt in de studiezaal en een tafelnummer heeft ontvangen kunt u dit nummer vermelden. Als u geen tafelnummer heeft kunt u tafelnummer 777 laten staan
Vervolgens bevestigt u uw reservering door deze te versturen.
Verwant materiaal
Beschikbaarheid van kopieën
De inventarisnummers van dit archief zijn niet in kopievorm beschikbaar.
Verwante archieven
Inventaris van het archief van het Directoraat-Generaal voor de Prijzen en taakvoorgangers (1939) 1940 – 1956 (Nationaal Archief 2.06.082).
Inventaris van het archief van het Directoraat-Generaal Prijzen, Ordeningsvraagstukken en Regionaal (Economisch) Beleid en taakvoorgangers van het Ministerie van Economische Zaken (1933) 1973-1975 (Nationaal Archief: 2.06.111).
Beschrijving van de series en archiefbestanddelen
- Organisatie, 1
  - Instelling, ontwikkeling en opheffing, 1.1
    - Competentie. Grenzen aan bevoegdheid, 07.62
      - Stukken betreffende het voeren van overleg met het Ministerie van Landbouw en Visserij inzake de taakverdeling met betrekking tot de agrarische handel en industrie., 1973 - 1978; 564; 1 pak
- Taakuitvoering, 2
  - Toezicht op producten, -1.773
    - Stukken betreffende het interdepartementaal overleg over de Warenwet., 1974 - 1984; 565-566
      - Algemeen,1974 - 1984, 565; 1 omslag
      - Wetswijziging,1976 - 1983, 566; 1 pak
  - Hygiëne van lucht bodem en water, -1.777
    - Algemeen, -1.777 (1)
      - Stukken betreffende de aanpak van milieuhygiënische problemen bij bedrijven., 1971 - 1985; 567-690
        Alfabetisch geordend op bedrijfsnaam.
        - Algemene correspondentie.1974 - 1982, 567-570
          - A-C,1974 - 1977, 567; 1 pak
          - D-G,1974 - 1982, 568; 1 pak
          - H-R,1974 - 1982, 569; 1 pak
          - S-Z,1974 - 1982, 570; 1 pak
        - AAgrunol te Groningen.1976 - 1983, 571-573
          - 1976 - 1979, 571; 1 pak
          - 1980, 572; 1 pak
          - 1981 - 1983, 573; 1 pak
        - Van Aert Verzinkerij BV te Nederweert,1979 - 1981, 574; 1 pak
        - AGI BV te Heerenveen,1976 - 1979, 575; 1 omslag
        - Akzo Chemie BV te Amsterdam,1975 - 1976, 576; 1 pak
        - Akzo, diverse vestigingen,1978 - 1982, 577; 1 pak
        - Aldel te Delfzijl,1973 - 1976, 578; 1 omslag
        - Aluminium te Hardenberg,1974 - 1983, 579; 1 pak
        - Ania BV te Raamsdonkveer,1982, 580; 1 omslag
        - Aseptafabriek BV te Delft,1983, 581; 1 omslag
        - J. van den Assum-Kanters BV te Dongen,1974 - 1976, 582; 1 omslag
          Bevat 2 tekeningen.
        - Balamundi te Huizen,1977 - 1983, 583; 1 pak
          Bevat 5 tekeningen.
        - Bammens Groep BV te Maarssen,1975 - 1976, 584; 1 omslag
        - Koninklijke Maatschappij De Betuwe BV te Tiel,1976, 585; 1 omslag
          Bevat 1 tekening.
        - Billiton; Magnesiumfabriek te Veendam,1975 - 1978, 586; 1 pak
        - Billiton; Hollandse Metallurgische Industrie BV te Arnhem,1977, 587; 1 pak
          Bevat 4 tekeningen.
        - G. Boots te Volendam,1976, 588; 1 omslag
        - British Petroleum (BP) Nederland BV te Rozenburg,1976 - 1977, 589; 1 omslag
        - Cargill BV te Bergen op Zoom,1978 - 1979, 590; 1 omslag
        - Cruson BV te Breskens,1976 - 1977, 591; 1 omslag
        - Cynamid BV te Rotterdam,1977 - 1979, 592; 1 omslag
        - Dalmeijer's Metalen BV te Nieuwerkerk aan den IJssel,1980 - 1982, 593; 1 pak
        - B.J. ten Dam BV te Almelo,1975 - 1976, 594; 1 omslag
        - Dinteloord BV te Steenbergen,1976 - 1977, 595; 1 omslag
        - Dow Chemical BV te Terneuzen,1978 - 1979, 596; 1 omslag
        - Driessen en Zonen BV te Culemborg,1973 - 1977, 597; 1 omslag
        - DSM te Heerlen en Geleen.1975 - 1984, 598-604
          - 1975 - 1976, 598; 1 pak
          - 1977 - 1978, 599; 1 pak
          - 1979 - 1981, 600; 1 pak
          - 1982 - 1983 juli, 601; 1 pak
          - 1983 aug., 602; 1 pak
          - 1983 sep. - dec., 603; 1 pak
          - 1984, 604; 1 pak
        - DSM Limburg BV te Geleen,1982 - 1985, 605; 1 pak
        - Dunlop-Enerka te Drachten,1978, 606; 1 omslag
        - Duphar BV te Amsterdam.1977 - 1984, 607-610
          - 1977 - 1981, 607; 1 pak
            Bevat 3 tekeningen.
          - 1982 jan. - aug., 608; 1 pak
          - 1982 sep. - dec., 609; 1 pak
          - 1983 - 1984, 610; 1 omslag
        - Edet Nederland te Tilburg,1974 - 1979, 611; 1 pak
        - Elektroschmelzwerke Delfzijl te Delfzijl,1977 - 1978, 612; 1 omslag
        - Emmelot BV te Gouda,1981, 613; 1 omslag
        - Ende en Zonen BV, J. te Schoonhoven,1980 - 1981, 614; 1 pak
        - Estel Hoogovens BV te IJmuiden.1981 - 1985, 615-616
          - 1981, 615; 1 pak
          - 1982 - 1985, 616; 1 pak
        - Eurobrom BV te Terneuzen,1973 - 1980, 617; 1 pak
        - Eurosales en Engineering NV te Zoeterwoude,1975 - 1977, 618; 1 omslag
        - Fapona te Apeldoorn,1974 - 1981, 619; 1 pak
        - Gelatine Delft NV te Delft,1980 - 1983, 620; 1 pak
        - Gelder Papier, Van te Amsterdam,1975 - 1976, 621; 1 omslag
        - General Electric te Bergen op Zoom.1978 - 1984, 622-626
          - 1978 jan. - okt., 622; 1 pak
          - 1978 nov. - 1979 jan., 623; 1 pak
          - 1979 feb. - dec., 624; 1 pak
          - 1980, 625; 1 pak
          - 1982 - 1984, 626; 1 omslag
        - Gist-Brocades NV te Delft.1974 - 1984, 627-635
          - 1974 - 1976 mrt. 15, 627; 1 pak
          - 1976 juli 28 - 1977 feb. 8, 628; 1 pak
          - 1977 - 1978, 629; 1 pak
          - 1979, 630; 1 pak
          - 1980 feb. - okt., 631; 1 pak
          - 1980 nov. - dec., 632; 1 omslag
          - 1981 jan. - aug., 633; 1 pak
          - 1981 sep. - dec., 634; 1 pak
          - 1982 - 1984, 635; 1 pak
        - Hoogovens te IJmuiden,1971 - 1979, 636; 1 pak
        - Huizing BV Metaalwaren te Nieuw Roden.1980 - 1982, 637-638
          Niet nader onder te verdelen.
          - 1980 - 1981, 637; 1 pak
          - 1980 - 1982, 638; 1 pak
        - Koningshoeven, De, te Tilburg,1977, 639; 1 omslag
        - Koninklijke Nederlandse Papierfabrieken NV te Nijmegen,1976 - 1983, 640; 1 omslag
        - Kruwal BV te Rotterdam.1975 - 1976, 641-642
          - 1975 - 1976 juli, 641; 1 pak
          - 1976 aug. - dec., 642; 1 pak
        - Luxan BV te Elst.1974 - 1981, 643-644
          - 1974 - 1978, 643; 1 pak
          - 1979 - 1981, 644; 1 pak
        - Meerdink BV te Wintersdijk,1979 - 1981, 645; 1 pak
        - Vatenhandel De Meyerij te Schijndel.1978 - 1982, 646-647
          - 1978 - 1981, 646; 1 pak
          - 1979 - 1982, 647; 1 omslag
        - Nederlandse Schroefboutenfabriek NV te Helmond,1977 - 1982, 648; 1 omslag
        - Drijvende overslag inzake het schip Nijhammer te Vlissingen,1981, 649; 1 omslag
        - Océ-Andeno te Venlo,1972 - 1981, 650; 1 omslag
        - Olster Asphaltfabriek BV te Olst,1977 - 1979, 651; 1 omslag
        - Metaalwarenfabriek Oreel te Hallum,1979 - 1982, 652; 1 omslag
        - Oxirane Chemie te Rotterdam,1972 - 1980, 653; 1 pak
        - Paktank BV te Rotterdam (Botlekgebied),1974 - 1977, 654; 1 pak
          Bevat 11 tekeningen.
        - Philips-Duphar te Amsterdam,1972 - 1978, 655; 1 pak